# 请教：关于股权转让

提问人：llcwing 时间：2011-05-06 22:08:26
请教各位大侠，在实务中碰到这样的问题：
A控有B公司100%股权，现在B公司（B为有限责任公司）进行改制，由员工持股持股，并通过员工代表C和D持股。 B股权转让时账面价值是 1 亿，评估价（主要是无形资产增值）1.5亿，转让价 2 亿。价款（通过承担A欠B债务 1 亿，B公司代C、D支付 1 亿），员工也集资了 6000 万。 问题： 1 、B公司需要根据评估价去调整账面资产价值吗？ 2 、评估增值部分需要交营业税和所得税吗？ 3 、怎么做账呢？（B公司的实收资本要改变吗？员工集资款需要验资增加股本吗？B公司支付给A的转让价格如何处理好呢？挂C、D的往来，那不是以后都这样挂账，销不了账吗？
谢谢各位大侠了。

回答人：chenyiwei
B原先已经是有限责任公司，本次仅为股权转让和增资扩股，因此不能再按评估值进行帐务调整。该交易对B而言不涉及营业税和企业所得税。对于B的注册资本和实收资本以及员工集资款的处理，请根据改制方案作出相应的处理。

回答人：chenyiwei
回复 藤椅 llcwing 的帖子看来这个交易的合规性存在较大问题，因为国有企业产权转让给个人，被转让的标的企业是不允许以任何方式代受让方支付受让价款、或者提供借款或担保的。个人意见是聘请律师对于该笔股权转让交易的合法性出具意见，关注是否存在被主管部门认定交易无效的可能性。但即使该交易从国资监管角度无重大法律风险，这 1 亿元也可能涉嫌转让后的股东抽逃出资，不建议轻易核销该笔往来款项，建议充分披露。

回答人：chenyiwei
回复 报纸 llcwing 的帖子我理解这应当可以。相当于C、D把这一亿元作为转让价款支付给A公司之后，A公司再偿还给B公司，这一过程不影响国有权益和B公司净资产的完整性。

回答人：chenyiwei
回复 8 楼 llcwing 的帖子理解为“奖励”不恰当，因为很难对该交易作为“奖励”的真实商业意图作出合理的解释。无论是原先作为国有企业时，还是以后作为一个具有完善的治理结构的民营企业，都不可能把其全部股份都“奖励”给两名员工。该案例的关键还是对于该 1亿元，C和D是否应当偿还给企业的问题。

回答人：chenyiwei
回复 10 楼 llcwing 的帖子对于“C及D均不需偿还给B”，建议不要过早下结论，因为这存在违规的嫌疑。如果真的无需偿还，则表明C和D（当然可能还包括这两人背后的实际股东）有从B公司抽逃出资的嫌疑。因此不建议核销掉该笔对C和D的应收款，并尽快安排偿还。如果确实不打算偿还的，B公司应当减资。